【裁判字號】    99,交易,85
【裁判日期】    990319
【裁判案由】    公共危險
【裁判全文】
臺灣嘉義地方法院刑事判決              99年度交易字第85號
公  訴  人  臺灣嘉義地方法院檢察署檢察官
被      告  甲○○
上列被告因公共危險案件，經檢察官提起公訴（99年度偵字第
1357號），本院判決如下：
    主  文
甲○○服用酒類，不能安全駕駛動力交通工具而駕駛，累犯，處
有期徒刑陸月，如易科罰金，以新臺幣貳仟元折算壹日。
    犯 罪 事 實
一、甲○○前於民國97年間因服用酒類不能安全駕駛動力交通工
    具而駕駛之公共危險案件，經臺灣新竹地方法院判處有期徒
    刑4月確定，嗣於98年5月23日執行完畢出監。詎仍不知悔改
    ，而於99年2月1日21時許起，在嘉義縣鹿草鄉重寮村4鄰38
    之3號住所內飲用酒類「高梁酒」混合「米酒」約200cc。飲
    畢後渠可得而知其剛飲畢酒類，酒精不可能立即完全代謝，
    而尚殘留體內，已達不能安全駕駛動力交通工具之程度，竟
    仍駕駛車牌號碼S6-6901號自用小貨車上路。嗣在嘉義縣鹿
    草鄉○○道與嘉35號道路交岔路口縣經警攔檢稽查，發覺其
    有飲酒現象，而於同日23時11分測得其吐氣所含酒精濃度達
    每公升1.22毫克，而悉上情。
二、案經嘉義縣警察局水上分局報告臺灣嘉義地方法院檢察署檢
    察官偵查起訴。
    理  由
一、本件被告甲○○所涉犯者為刑法第185條之3之公共危險罪，
    非死刑、無期徒刑、最輕本刑為3年以上有期徒刑之罪或高
    等法院管轄第一審案件。被告於本院審理時，就被訴事實為
    有罪之陳述，經告知簡式審判程序之旨，並聽取檢察官及被
    告之意見後，本院爰依刑事訴訟法第273條之1第1項之規定
    裁定進行簡式審判程序。故本件簡式審判程序之證據調查，
    依刑事訴訟法第273條之2之規定，不受同法第159條第1項、
    第161條之2、第161條之3、第163條之1及第164條至第170條
    規定之限制，合先敘明。
二、上揭犯罪事實，業據被告於警詢及本院審理中坦承不諱，並
    有被告之酒精測定紀錄表、刑法第185條之3案件測試觀察紀
    錄表以及嘉義縣警察局舉發違反道路交通管理事件通知單各
    1紙附卷可佐，堪認被告具任意性之自白與事實相符。又刑
    法第185條之3所稱服用酒類或其他相類之物，不能安全駕駛
    動力交通工具而駕駛之公共危險條款，係屬抽象危險犯，此
    種抽象危險係伴隨飲酒過量之行為而當然成立，只需客觀上
    有此種行為出現，危險即視為存在，是否果真肇事，均不影
    響公共危險罪責之成立；上開條文所稱「不能安全駕駛」者
    ，依法務部邀集交通、衛生等主管機關研商，並參酌德國、
    美國之標準，認以酒精呼氣測試結果，酒精濃度每公升為
    0.55毫克以上，仍駕駛動力交通工具者，因肇事率為一般正
    常人之10倍，可認為已達不能安全駕駛之標準（法務部88
    年11月24日（88）法檢字第4334號函參照）；而酒後呼氣所
    含酒精濃度達每公升0.85毫克者，其行車肇事率約為未飲酒
    者之50倍（中央警察大學交通學系暨交通管理研究所蔡中志
    教授所製「酒精濃度與肇事率之關係」表參照）。本件被告
    為警查獲後，測得其呼氣所含酒精濃度高達每公升1.22毫克
    ，依前揭說明，行車肇事率已達未飲酒者之數十倍，且經員
    警觀察發現被告對員警指揮及交通號誌無反應或遲緩，且有
    蛇行、車身搖擺不定、車輛行徑偏離常軌之異常駕駛行為，
    顯然無法正常操控，甚而衝撞警方路檢點，經警方追捕後方
    攔停，有前揭測試觀察紀錄表在卷可考（見警卷第6頁），
    被告顯然已達不能安全駕駛之程度。本件事證明確，被告犯
    行堪以認定，應予依法論科。
三、核被告所為，係犯刑法第185條之3之不能安全駕駛動力交通
    工具罪。被告曾有如犯罪事實欄所載之前科素行及執行紀錄
    ，有其臺灣高等法院被告前案紀錄表附卷可佐，其於受徒刑
    之執行完畢後，5年以內故意再犯本件有期徒刑以上之罪，
    應依刑法第47條第1項論以累犯，並加重其刑。爰審酌被告
    前曾三度因服用酒類不能安全駕駛動力交通工具而駕駛之公
    共危險案件，經本院科刑並執行完畢在案，當能深切體認酒
    精成分對人之意識能力具有不良影響，酒後行車對往來公眾
    以及駕駛人自身皆具有高度危險性，然其竟於前案執行完畢
    後未及1年，即再度為本件犯行，且本案係其第四度為警查
    獲酒後駕車，惡性非輕，公訴人乃具體求處有期徒刑7月。
    惟本院審酌被告本次服用酒類後，騎乘自用小貨車上路，幸
    未肇事之程度、高中畢業之智識程度、家有年邁母親及智障
    兄弟待其照顧之生活狀況，有嘉義縣鹿草鄉鄉長出具證明書
    1紙在卷可佐，及其犯後尚知坦承犯行之態度等一切情狀後
    ，認量處如主文所示之刑，並諭知如易科罰金，以新臺幣2
    千元折算1日之折算標準，即足收懲儆之效。
據上論斷，應依刑事訴訟法第273條之1第1項、第299條第1項前
段，刑法第185條之3、第47條第1項、第41條第1項，刑法施行法
第1條之1第1項，判決如主文。
本案經檢察官林俊良到庭執行職務
中    華    民    國    99    年    3    月    19    日
                  刑事第四庭    法  官  王慧娟
以上正本證明與原本無異。
如不服本判決應於收受判決後10日內向本院提出上訴書狀，並應
敘述具體理由；其未敘述上訴理由者，應於上訴期間屆滿後20日
內向本院補提理由書（均須按他造當事人之人數附繕本）「切勿
逕送上級法院」。
中    華    民    國    99    年    3    月    19    日
                                書記官  高文靜
附錄本案法條：
中華民國刑法第185條之3
服用毒品、麻醉藥品、酒類或其他相類之物，不能安全駕駛動力
交通工具而駕駛者，處1年以下有期徒刑、拘役或科或併科15萬
元以下罰金。

司法院資訊處製作；財團法人民間司法改革基金會備份。
